【裁判字號】    89,上易,1546
【裁判日期】    891031
【裁判案由】    竊佔
【裁判全文】
臺灣高等法院高雄分院刑事判決                  八十九年度上易字第一五四六號
    上  訴  人
    即  被  告  甲○○
右上訴人因竊佔案件，不服臺灣高雄地方法院八十九年度易字第一六一一號中華民國
八十九年八月十八日第一審判決（起訴案號：臺灣高雄地方法院檢察署八十九年度偵
字第二七一七號），提起上訴，本院判決如左：
      主      文
上訴駁回。
甲○○緩刑貳年。
      事實及理由
一、本案經本院審理結果，認第一審判決認事、用法及量刑均無不當，應予維持，並
    引用第一審判決書記載之事實、證據及理由如附件。
二、經查：上訴人甲○○於本院調查時仍不否認僱用不知情之司機將塑膠類廢棄容器
    等再生原料堆放於丙○所有土地之事實，惟矢口否認有何竊佔犯行，辯稱：是供
    應商之司機載來時放錯地方，我與告訴人協調要清運時，因鄉○○○○道路，無
    法通行，才未及清運，嗣後已於八十九年二月二十九日清運完畢云云。查上訴人
    甲○○承租之廠房位於高雄縣永安鄉○○○段六五八之三地號，雖緊鄰告訴人所
    有土地，業經原審履勘屬實，且有地籍圖騰本可按，惟上訴人甲○○之空地為廠
    房所環繞，並以水泥鋪設（見照片四、五），而告訴人所有之土地為休耕農地（
    見照片二），二者外觀差距甚大，應無誤放之理，載運廢料之司機若非得上訴人
    甲○○指示，亦無擅將載運廢料放置於告訴人土地之可能。又上訴人甲○○工廠
    內空地所堆放之塑膠類物品經勘查與告訴人土地上殘留物品之性質、種類相同，
    有勘驗筆錄所附照片四、五可參（見原審卷第三十八頁、第三十九頁），顯為上
    訴人陸炳所堆放之塑膠類物品無疑。至上訴人甲○○佔用上開土地之西南側，其
    面積為零點零二七二公頃，有高雄縣岡山地政事務所土地複丈成果圖附卷可證，
    此外，復有土地所有權狀、切結書各一紙在卷可佐，足見上訴人甲○○確有竊佔
    犯行，原判決認事用法並無不合，量刑亦屬適當，上訴人甲○○上訴否認竊佔，
    為無理由，應予駁回。
三、查上訴人甲○○雖曾有前科，經於六十四年執行完畢後，其五年內未再受有期徒
    刑以上刑之宣告，此有本院被告全國前案紀錄表附卷可稽，上訴人甲○○已將竊
    佔之地上物品清除，有本院審判筆錄可憑，並經告訴人陳明已清除，上訴人甲○
    ○經本次偵、審程序及判刑教訓，當知所警惕而無再犯之虞，本院認其所宣告之
    刑，以暫不執行為適當，爰併予宣告緩刑二年，以啟自新。
四、據上論結，應依刑事訴訟法第三百七十三條、第三百六十八條、刑法第七十四條
    第二款，判決如主文。
本案經檢察官林應華到庭執行職務。
中    華    民    國        八十九      年      十      月    三十一    日
                              臺灣高等法院高雄分院刑事第八庭
                                  審判長法官  郭雅美
                                        法官  洪兆隆
                                        法官  張盛喜
右正本證明與原本無異。
不得上訴。
                                      書記官  鄭翠芬
中    華    民    國        八十九      年     十一     月      二      日
附錄本判決論罪之法條：
刑法第三百二十條第二項：
意圖為自己或第三人不法之所有，而竊取他人之動產者，為竊盜罪，處五年以下有期
徒刑、拘役或五百元以下罰金。
意圖為自己或第三人不法利益，而竊佔他人之不動產者，依前項之規定處斷。
                        Ｈ
附件
臺灣高雄地方法院刑事判決                        八十九年度易字第一六一一號
    公  訴  人  臺灣高雄地方法院檢察署檢察官
    被      告  甲○○  男  五十八歲（民國○○年○月○○日生）
                        住高雄縣永安鄉○○路五四之四號
                        身分證統一編號：Ｓ一0000000號
右列被告因竊佔案件，經檢察官提起公訴（八十九年度偵字第二七一七號），本院判
決如左：
    主  文
甲○○意圖為自己不法之利益，而竊佔他人之不動產，處有期徒刑肆月。
    事  實
一、甲○○明知高雄縣永安鄉○○○段六五八之四地號土地為丙○所有，其並無占有
    、使用之權源，竟意圖為自己不法之利益，於民國八十八年六月間某日起，乘丙
    ○未居住於高雄縣，無法直接管理土地之機會，僱用不知情且不詳姓名之貨車司
    機，以堆放塑膠類廢棄容器等再生原料之方式，將上開土地之西南側如附圖所示
    Ａ部分加以竊佔，占用面積達零點零二七二公頃。嗣於八十八年九月二十日為丙
    ○所發覺，經多次協調清理，均未獲理會。
二、案經高雄縣警察局岡山分局報告台灣高雄地方法院檢察署檢察官偵查起訴。
    理  由
一、訊據被告甲○○固不否認於上開時、地僱用不知情之司機將塑膠類廢棄容器等再
    生原料堆放於丙○所有右揭土地之事實，惟矢口否認有何竊佔犯行，辯稱是供應
    商之司機載來時放錯地方，伊與告訴人協調要清運時，因鄉○○○○道路，無法
    通行，始未及清運，伊已於八十九年二月二十九日清運完畢云云。經查：右揭事
    實，業據告訴人丙○指訴甚詳，且有清運前現場照片四紙附卷可稽（見警卷第六
    頁）；又被告於八十九年六月十五日本院履勘現場時，尚未完全將其堆置物品清
    理完畢，此有勘驗筆錄所附照片一、二、三、七在卷可考，被告承租之廠房位於
    高雄縣永安鄉○○○段六五八之三地號，雖緊鄰告訴人所有上開土地，業經本院
    履勘屬實，且有地籍圖騰本可按，惟被告之空地為廠房所環繞，並以水泥鋪設（
    見照片四、五），而告訴人所有之土地為休耕農地（見照片二），二者外觀差距
    甚大，應無誤放之理，載運廢料之司機若非得被告指示，亦無擅將載運廢料放置
    於告訴人土地之可能。又被告工廠內空地所堆放之塑膠類物品經勘查與告訴人土
    地上殘留物品之性質、種類相同，有勘驗筆錄所附照片四、五可參，顯為被告所
    堆放之塑膠類物品無疑，被告辯稱現場殘餘之塑膠物品非其所有，顯係卸責之詞
    ，不足採信。至被告佔用上開土地之西南側，其面積為零點零二七二公頃，有高
    雄縣岡山地政事務所土地複丈成果圖附卷可證，此外，復有土地所有權狀、切結
    書各一紙在卷可佐，被告犯行洵足認定。本件事證明確，應依法論科。
二、核被告所為，係犯刑法第三百二十條第二項之竊佔罪。其利用不知情之貨車司機
    犯之，業經被告供述屬實，則被告應為間接正犯。爰審酌被告犯罪之動機、目的
    、手段，其品性、生活狀況、乙識程度、犯罪所生之損害、犯罪後態度及偵審期
    間迄未完全將堆置物品清運完畢以歸還佔用土地等一切情狀，爰量處如主文所示
    之刑，以資懲儆。
據上論斷，應依刑事訴訟法第二百九十九條第一項前段、刑法第三百二十條第二項、
罰金罰鍰提高標準條例第一條前段，判決如主文。
中      華      民      國    八十九    年      八      月    十  八    日
                                  臺灣高雄地方法院刑事第三庭
                                    審判長法  官  宋  明  中
                                          法  官  古  振  暉
                                          法  官  葉啟  洲
右正本證明與原本無異。
如不服本判決，應於判決送達後十日內，向本院提出上訴狀。
                                          書記官  盧  雅  婷
中      華      民      國    八十九    年      八      月    十  八    日
附錄本判決之論罪法條：
刑法第三百二十條第二項
意圖為自己或第三人不法之所有，而竊取他人之動產者，為竊盜罪，處五年以下有期
徒刑、拘役或五百元以下罰金。
意圖為自己或第三人不法利益，而竊佔他人之不動產者，依前項之規定處斷。


司法院資訊處製作；財團法人民間司法改革基金會備份。
